臺灣士林地方法院交通事件裁定　　　　　　　　　　九十一年度交聲字第四四五號
　　原處分機關　臺北巿交通事件裁決所
　　受 處分 人
　　即異 議 人　甲○○
右列受處分人因違反道路交通管理處罰條例案件，對於臺北市交通事件裁決所九十一
年三月二十八日所為之處分（原處分案號：北市裁三字第駕裁二二─Ａ000000
00號），聲明異議，本院裁定如左：
    主  文
異議駁回。
    理  由
一、處分意旨略以：異議人即受處分人甲○○於民國九十一年二月八日八時十四分許
    ，駕駛車牌號碼六Ｂ─０九０號營業小客車，行經臺北市○○路○段一五七巷，
    經警舉發「違反禁止進入標誌行駛」，依違反道路交通管理處罰條例第六十條第
    二項第三款之規定，裁處罰鍰新臺幣九百元，並依同條例第六十三條第一項第一
    款規定記違規點數一點。
二、異議人即受處分人甲○○固不否認右揭時地併入平面車道行駛，惟辯稱：伊甚少
    走北二高，並未看見七時至九時小型車禁止併入平面車道之標誌牌，惟綠燈箭頭
    燈號高掛，令伊以為可以走，伊係依著綠燈箭頭走，且事後伊回現場查看，三支
    禁止併入平面車道之牌示連在一起不容易看，而且要注意看才看到云云。爰依法
    聲明異議。
三、按駕駛人駕駛車輛，或行人在道路上應遵守道路交通標誌、標線、號誌之指示，
    並服從執行交通勤務之警察，或依法令執行指揮交通及交通稽查任務人員之指揮
    。道路交通管理處罰條例第四條第一項定有明文。經查依台北市政府警察局大安
    分局九十一年四月八日北市警安分交字第０九一六一五０二七００號函載意旨稱
    在台北市○○路○段下匝道前分別樹立有數支告示牌，標誌牌註明上午七時至九
    時小型車禁止併入平面車道，有上開函件在卷可稽，且證人即警員林順儀到庭證
    稱北二高東往西下台北辛亥路匝道口前約三百公尺處起有四面限制標誌，於匝道
    口與辛亥路三段一五七巷口尚有二面限制標誌，共有六面限制標誌載明早上七點
    至九點，假日除外，小型車禁行平面車道等語（本院九十一年七月三十一日訊問
    筆錄），並提出照片數幀為證，而依照片所示下辛亥路交流道前第一面標誌載明
    「７─９（假日除外）小型車禁行平面車道」，第二面標誌載明「０７─０９（
    假日除外）小型車僅准直行地下道」、第三面標誌載明「７─９（假日除外）小
    型車禁行平面車道」，第四面標誌載明「０７００─０９００（假日除外）小型
    車禁止併入平面車道」，第五面、第六面標誌載明「０７─０９（假日除外）小
    型車禁止併入平面車道」，是異議人於下辛亥路匝道口前實有六面禁止併入平面
    車道之標誌牌，且六面標誌牌並非緊密相連，而係間隔相當距離豎立一面，有上
    開照片可稽，是異議人依通常之注意即可發現上開標誌。再者，依據證人林順儀
    證稱北二高東往西下台北辛亥路匝道口最右側之車道，非假日早上七點到九點，
    限制小型車併入平面車道，對其他車種即無限制，可提供小型車以外的大型車行
    走匯入平面車道，且限制時間以外，小型車亦可併入平面車道，故號誌燈仍是正
    常運作等語（本院九十一年七月三十一日訊問筆錄），是該處之號誌燈固有指示
    平面車道之箭頭，惟除小型車於上午七時至九時，禁止併入平面車道外，該號誌
    燈於非假日之上午七時至九時，仍提供小型車以外之車種併入平面車道指示之用
    ，況於下辛亥路交流道前既已標示清楚於非假日七時至九時小型車禁止併入平面
    車道，該號誌燈自無造成小型車駕駛人誤以為於非假日七時至九時仍可併入平面
    車道，異議人前開所辯標示牌三支連在一起不容易看，依綠燈箭頭指示行車云云
    ，洵無足取。原處分機關援引道路交通管理處罰條例第六十條第二項第三款之規
    定，裁處罰鍰新臺幣九百元，並依同條例第六十三條第一項第一款規定記違規點
    數一點，並無不當。本件異議為無理由，應予駁回。
四、據上論斷，應依道路交通案件處理辦法第十九條，裁定如主文。
中      華      民      國    九十一    年      七      月    三十一    日
                              臺灣士林地方法院交通法庭
                                  法  官  杜  惠  錦
右正本證明與原本無異。
如不服裁定應於送達後五日內向本院提出抗告狀。
                                  書記官  林  慧  芬
中      華      民      國    九十一    年      八      月      二      日
